臺灣彰化地方法院交通判決　　　　　　　　　　　　　　九十三年度交訴字第二號
　　公　訴　人　臺灣彰化地方法院檢察署檢察官
　　被　　　告　乙○○
　　（原名施宣聰）
右列被告因過失致死案件，經檢察官提起公訴（九十二年度偵字第八四六三號），被
告於準備程序中就被訴事實為有罪之陳述，經本院合議庭裁定依簡式審判程序審理，
並判決如左：
    主  文
乙○○因過失致人於死，處有期徒刑陸月，如易科罰金，以參佰元折算壹日。
    事  實
一、乙○○於民國九十二年十月十二日十四時三十五分許，駕駛其所有車牌號碼二Ｒ
    －六九五○號自用小客貨車，沿彰化縣鹿港鎮○○路○段內側車道由西往東方向
    行駛，途經同鎮○○路○段與祥和一街交岔路口處，本應注意汽車行進中，駕駛
    人應注意車前狀況，隨時採取必要之安全措施，而依當時情況為晴天、日間自然
    光線、路面乾燥無缺陷、無障礙物、視線良好，並無不能注意之情事，竟疏未注
    意，適有林聖傑騎乘車牌號碼ＫＰＣ－二九九號重型機車，沿同鎮○○路○段外
    側車道由西往東方向行駛，進入上述交岔路口欲左轉祥和一街時，亦疏未注意轉
    彎車應讓直行車先行，竟貿然左轉，致乙○○煞車不及，其駕駛之自用小客貨車
    之右前保險桿下方撞擊林聖傑騎乘機車之左方引擎，致機車倒地，林聖傑身體則
    撞擊乙○○汽車擋風玻璃後，摔落地面，因而受有顱內出血及胸腔內出血之傷害
    ，經送醫後不治死亡。乙○○於肇事後，在有偵查犯罪職權之機關尚不知何人為
    肇事者前，即主動報警處理，並向到場處理之彰化縣警察局鹿港分局員警丁○○
    及鹿港派出所員警丙○○坦承肇事而自首，並接受裁判。
二、案經被害人林聖傑之子甲○○訴由彰化縣警察局鹿港分局移送臺灣彰化地方法院
    檢察署檢察官偵查起訴。
    理  由
一、右揭犯罪事實，迭據被告乙○○於偵訊及本院審理時坦承不諱。次者，被害人林
    聖傑騎乘車牌號碼ＫＰＣ－二九九號重型機車，行經彰化縣鹿港鎮○○路○段與
    祥和一街交岔路口時，遭被告駕駛之車牌號碼二Ｒ－六九五○號自用小客貨車之
    右前保險桿下方撞擊其騎乘之機車左方引擎，致機車倒地，被害人身體則撞擊被
    告汽車擋風玻璃後，摔落地面，因而受有顱內出血及胸腔內出血之傷害，經送醫
    後不治死亡等情，並經臺灣彰化地方法院檢察署檢察官到場勘驗屬實，且製有勘
    驗筆錄、驗斷書、相驗屍體證明書及被害人死亡照片及現場照片二十八幀附卷足
    稽。再者，汽車行駛時，駕駛人應注意車前狀況，並隨時採取必要之安全措施，
    道路交通安全規則第九十四條第三款定有明文，被告係領有駕駛執照之人，業據
    其於警詢中供承在卷，其對上開規定應知之甚詳，而依卷附現場照片、道路交通
    事件現場圖及道路交通事故調查報告表觀之：肇事地點彰化縣鹿港鎮○○路○段
    與祥和一街交岔路口，當時情況為晴天、日間自然光線、路面乾燥無缺陷、無障
    礙物、視線良好，依其狀況，並無不能注意之情事，又非不能注意，見被害人左
    轉，竟煞車不及，其駕駛之自用小客貨車之右前保險桿下方因而撞擊被害人騎乘
    機車之左方引擎，致機車倒地，被害人死亡，其顯未注意上開關於交通安全之規
    定，而有過失至為明顯。末若非被告疏未注意車前狀況，致撞擊被害人騎乘之機
    車，當不致生被害人死亡之結果，是被害人之死亡結果，與被告之過失行為，自
    有相當因果關係，復殆無疑。另被害人騎乘機車進入右開交岔路口欲左轉祥和一
    街時，雖疏未注意轉彎車應讓直行車先行，即貿然左轉而亦有過失，然亦不得因
    此解免被告之罪責，亦殆無疑。至公訴人雖認被告亦有行經閃光黃燈交岔路口，
    未減速慢行之過失，惟此為被告堅詞否認，並陳稱：有減速慢行等語，本院查無
    其他證據足以證明被告亦有此部分過失，此部分應屬不能證明；又公訴人另認被
    害人未駛至交岔路口之機車暫停區後再左轉，反係直接進入內側車道，亦有過失
    云云，然按機器腳踏車行駛於同向三車道以上道路，始應以兩段方式進行左轉彎
    ，此觀之道路交通安全規則第九十九條第一項第三款之規定即可明，本件肇事地
    點係同向各二車道之道路，有前述現場照片及現場圖可稽，準此，被害人自無二
    段式左轉彎之義務甚明，從而，公訴人認被害人有未駛至交岔路口之機車暫停區
    即貿然左轉之過失，容有誤會，併此敘明。綜上，本件事證明確，被告犯行，堪
    以認定，應依法論科。
二、查被告乙○○因過失駕車行為，致被害人死亡，核其所為，係犯刑法第二百七十
    六條第一項之過失致人於死罪。又被告於肇事後，在有偵查犯罪職權之機關尚不
    知何人為肇事者前，即主動報警處理，並向到場處理之彰化縣警察局鹿港分局員
    警丁○○及鹿港派出所員警丙○○坦承肇事之事實，業據被告供承在卷，復據證
    人丁○○、丙○○於本院審理時證述屬實，嗣並願接受裁判，併依刑法第六十二
    條前段自首之規定減輕其刑。爰審酌被告曾因違反著作權法案件，經本院以八十
    九年度訴字第三九三號判處有期徒刑一年六月，緩刑四年，於九十年二月十九日
    確定，現緩刑中，有臺灣高等法院被告全國前案紀錄表乙紙在卷足憑，素行尚可
    ，坦承犯行，犯後態度良好，且與被害人家屬達成民事和解，計賠償新台幣二百
    九十萬元，亦有彰化縣鹿港鎮調解委員會調解筆錄乙紙在卷可參，兼衡被告過失
    之程度、品性、智識程度等一切情狀，量處如主文所示之刑，並諭知易科罰金之
    折算標準。
據上論斷，應依刑事訴訟法第二百七十三條之一第一項、第二百九十九條第一項前段
，刑法第二百七十六條第一項、第四十一條第一項前段、第六十二條前段，罰金罰鍰
提高標準條例第一條前段、第二條，判決如主文。
本案經檢察官吳怡盈到庭執行職務。
中      華      民      國      九十三      年      二      月    六    日
                                臺灣彰化地方法院交通法庭
                                    法      官     游  秀  雯
右正本證明與原本無異。
如不服本判決，應於判決送達後十日內，向本院提出上訴狀（須附繕本）。
                                    法院書記官      陳  文  俊
中      華      民      國      九十三      年      二      月   十六   日
附錄本案論罪科刑法條全文
刑法第二百七十六條
因過失致人於死者，處二年以下有期徒刑、拘役或二千元以下罰金。
從事業務之人，因業務上之過失犯前項之罪者，處五年以下有期徒刑或拘役，得併科
三千元以下罰金。
